臺灣臺北地方法院民事判決
110年度訴字第5074號
原      告  中國信託商業銀行股份有限公司


法定代理人  利明献  
訴訟代理人  林志淵  

被      告  劉必青  
上列當事人間請求清償借款事件，本院於民國110年10月6日言詞
辯論終結，判決如下：
    主      文
一、被告應給付原告新臺幣661,768元，及其中新臺幣575,484元
    自民國110年5月11日起至清償日止，按週年利率12.78％計算
    之利息；其中新臺幣86,284元自民國110年6月5日起至清償
    日止，按週年利率15.78％計算之利息。　　
二、訴訟費用新臺幣7,270元由被告負擔。 
三、本判決第一項於原告以新臺幣221,000元為被告供擔保後，
    得假執行。但被告如以新臺幣661,768元為原告預供擔保，
    得免為假執行。
　　事實及理由
一、原告主張：
　㈠被告於民國108年11月27日向原告借款新臺幣（下同）650,00
    0元，兩造約定借款期間為同年12月2日起至115年12月2日止
    ，前2個月按週年利率0.88％固定計息，自第3個月起依原告
    定儲利率加計週年利率11.99％機動計息。被告就110年5月11
    日以後應付之本息均未繳納，尚欠本金575,484元未為清償
    ，其所欠款項依約視為全部到期。
　㈡被告於109年9月29日向原告借款90,000元，兩造約定借款期
    間為翌（30）日起至116年9月30日止，依原告定儲利率加計
    週年利率14.99％機動計息。被告就110年6月5日以後應付之
    本息均未繳納，尚欠本金86,284元未為清償，其所欠款項依
    約視為全部到期。
　㈢爰依消費借貸之法律關係，請求被告給付上開借款本金共661
    ,768元，並分別自上開未繳本息之日期起，按原告當時適用
    之利率即週年利率12.78％、15.78％計付利息等語，聲明如主
    文第1項所示，並陳明：願供擔保，請准宣告假執行。
二、被告則陳明：信用借款申請書是伊所簽，對於積欠原告的金
    額、利息沒有意見。伊願意還款，但是需要慢慢還等語。
三、經查，原告就所主張之事實，業據提出個人信用貸款申請書
    、約定書、繳款明細、放款帳戶利率查詢、放款帳戶還款交
    易明細各2件為證（見本院卷第13-39頁），均互核相符，且
    為被告所不爭執（見本院卷第66頁），堪予採信。至被告所
    稱無力還款，需慢慢還款等語，則屬執行問題，與原告請求
    有無理由無涉。從而，原告依消費借貸之法律關係，訴請被
    告給付如主文第1項所示之借款本金及利息，為有理由，應
    予准許。
四、原告既已陳明願供擔保，請求宣告准為假執行，核無不合，
     爰酌定相當之擔保金額宣告之。至被告雖未請求宣告免為
    假執行，惟為兼顧兩造之公平，仍依職權酌定相當之擔保金
    額宣告之。
五、據上論結，本件原告之訴為有理由，依民事訴訟法第78條、
    第87條第1項、第390條第2項、第392條第2項，判決如主文
    。
中　　華　　民　　國　　110 　年　　10　　月　　20　　日
                  民事第三庭  審判長法  官  方祥鴻
　　                                法  官  林瑋桓
                                    法  官  王沛元
以上正本係照原本作成。
如對本判決上訴，須於判決送達後20日內向本院提出上訴狀。如
委任律師提起上訴者，應一併繳納上訴審裁判費。　　　　　　
中　　華　　民　　國　　110 　年　　10　　月　　20　　日
                                    書記官  顏莉妹